【裁判字號】    97,訴,3239
【裁判日期】    970910
【裁判案由】    毒品危害防制條例
【裁判全文】
臺灣板橋地方法院刑事判決              97年度訴字第3239號
公  訴  人  臺灣板橋地方法院檢察署檢察官
被      告  甲○○
上列被告因毒品危害防制條例案件，經檢察官提起公訴（97年度
毒偵字第4749號），本院裁定改用簡式審判程序審理，判決如下
：
    主  文
甲○○施用第一級毒品，累犯，處有期徒刑捌月。
扣案之第一級毒品海洛因壹包（驗餘淨重零點零陸肆捌公克），
沒收銷燬之。
    事  實
一、甲○○前於民國89年間因施用毒品案件，經臺灣彰化地方法
    院裁定送觀察、勒戒後，認無繼續施用毒品之傾向，於90年
    5 月2 日執行完畢釋放，經臺灣彰化地方法院檢察署檢察官
    於90年4 月30日以90年度毒偵字第1782號為不起訴處分確定
    。又於94年間因施用毒品案件，經本院於94年10月31日以94
    年度易字第1203號判處有期徒刑3 月確定。又於94年間因竊
    盜案件，經本院於94年12月12日以94年度簡字第4781號判處
    有期徒刑3 月確定。又於94年間因持有毒品案件，經本院於
    94年12月30日以94年度簡字第5056號判處有期徒刑3 月確定
    。上開3 罪，嗣經本院裁定應執行有期徒刑9 月確定。又於
    95年間因施用毒品案件，經本院於95年6 月30日以95年度訴
    字第1570號判處有期徒刑6 月確定，並與上開3 罪裁定應執
    行有期徒刑9 月接續執行，於96年2 月16日假釋出獄，96年
    5 月31日假釋縮刑期滿，假釋未經撤銷，未執行之刑以已執
    行完畢論。詎其猶不知悔改，又基於施用第1 級毒品海洛因
    之犯意，於97年5 月21日17時許，在臺北縣中和市○○路64
    1 號1 樓居所，以將第1 級毒品海洛因稀釋，再以針筒注射
    之方式，施用第1 級毒品海洛因乙次。嗣於同日20時30分許
    ，在臺北縣中和市○○路與錦和路口為警查獲，並扣得第1
    級毒品海洛因1 包（驗餘淨重0.0648公克）。
二、案經臺北縣政府警察局中和分局報請臺灣板橋地方法院檢察
    署檢察官偵查起訴。
    理  由
一、上揭事實業經被告甲○○於警詢、偵查及本院審理中坦承不
    諱（見臺灣板橋地方法院檢察署97年度毒偵字第4749號偵查
    卷第5 頁、第20頁、本院97年8 月20日準備程序及簡式審判
    筆錄），並有第1 級毒品海洛因1 包（驗餘淨重0.0648公克
    ）扣案可證（見上開偵查卷第13頁），且被告為警查獲後所
    採集之尿液經送檢驗結果確呈嗎啡陽性反應，此有臺灣檢驗
    科技股份有限公司濫用藥物尿液檢驗報告1 紙在卷可憑（見
    上開偵查卷第26頁）。此外，並有交通部民用航空局航空醫
    務中心毒品鑑定書1 紙在卷可憑（見上開偵查卷第27頁），
    足徵被告之任意性自白與事實相符。又被告前於89年間因施
    用毒品案件，經臺灣彰化地方法院裁定送觀察、勒戒後，認
    無繼續施用毒品之傾向，於90年5 月2 日執行完畢釋放，經
    臺灣彰化地方法院檢察署檢察官於90年4 月30日以90年度毒
    偵字第1782號為不起訴處分確定。又於94年間因施用毒品案
    件，經本院於94年10月31日以94年度易字第1203號判處有期
    徒刑3 月確定。又於94年間因竊盜案件，經本院於94年12月
    12日以94年度簡字第4781號判處有期徒刑3 月確定。又於94
    年間因持有毒品案件，經本院於94年12月30日以94年度簡字
    第5056號判處有期徒刑3 月確定。上開3 罪，嗣經本院裁定
    應執行有期徒刑9 月確定。又於95年間因施用毒品案件，經
    本院於95年6 月30日以95年度訴字第1570號判處有期徒刑6
    月確定，並與上開3 罪裁定應執行有期徒刑9 月接續執行，
    於96年2 月16日假釋出獄，96年5 月31日假釋縮刑期滿，假
    釋未經撤銷，未執行之刑以已執行完畢論等情，有臺灣高等
    法院被告前案紀錄表1 份在卷可憑。是本案事證明確，被告
    本件施用第1 級毒品之犯行洵堪認定，應予依法論處。
二、核被告甲○○所為，係犯毒品危害防制條例第10條第1 項之
    施用第1 級毒品罪。被告持有第1 級毒品海洛因，既意在供
    己施用，其持有之低度行為應為施用之高度行為所吸收，不
    另論罪。末查被告有如事實欄所載之論罪科刑及執行情形，
    有臺灣高等法院被告前案紀錄表1 份在卷足憑，其於有期徒
    刑執行完畢後5 年內，故意再犯本案有期徒刑以上之罪，為
    累犯，應依刑法第47條第1 項之規定加重其刑。爰審酌被告
    之素行、犯罪之動機、目的、手段，施用第1 級毒品戕害自
    身健康及其犯後坦承犯行，態度良好等一切情狀，量處如主
    文所示之刑，以資懲儆。
三、扣案之海洛因1 包（驗餘淨重0.0648公克），屬第1 級毒品
    （其內毒品與外袋無法析離完盡，應概認屬查獲之毒品），
    不問屬何人所有，應依毒品危害防制條例第18條第1 項前段
    之規定併予宣告沒收銷燬之。
四、本件經檢察官提起公訴，被告於準備程序中就被訴事實為有
    罪之陳述，經法官告知簡式審判程序之旨，並聽取公訴人、
    被告之意見後，本院合議庭裁定由受命法官獨任進行簡式審
    判程序，併予敘明。
據上論斷，應依刑事訴訟法第273 條之1 第1 項、第299 條第1
項前段，毒品危害防制條例第10條第1 項、第18條第1 項前段，
刑法第11條前段、第47條第1 項，判決如主文。
本案經檢察官郭季青到庭執行職務。
中    華    民    國    97    年    9     月    10    日
                  刑事第十九庭  法  官  曾正耀
上列正本證明與原本無異。
如不服本判決，應於判決送達後十日內敘明上訴理由，向本院提
出上訴狀（應附繕本），上訴於臺灣高等法院。
                                書記官  田世杰
中    華    民    國    97    年    9     月    10    日
附論罪科刑依據之法條：
毒品危害防制條例第10條第1項施用第1級毒品者，處6月以上5年
以下有期徒刑。


司法院資訊處製作；財團法人民間司法改革基金會備份。
